

Personal

Nombre Pau Mateu

DirecciónCalle Girona num1 1o 1a
08901 Hospitalet de Llobregat, L'

Número de teléfono +34 640523319

Correo electrónico paumat17@gmail.com

Intereses

Ajedrez

Persona 1.2

Leer

Hacer Deporte

Idiomas

Español	Nativo
Catalán	Nativo
Inglés	C1

Pau Mateu

Desarrollador DevOps enfocado en CI/CD, especialista en optimizar, asegurar y mejorar el rendimiento de APIs, servidores y entornos AWS. Dominio en Python, JavaScript, SQL, y uso avanzado de frameworks y SDKs como FastAPI, Flask, SQLAlchemy, entre otros. Habilidad en integrar APIs diversas y sistemas de autenticación Auth y OAuth 2.0. Comprometido en crear sistemas y resolver retos técnicos de alta complejidad.

Experiencia laboral

Dessarollador DevOps

abr 2023 - dic 2023

Freelancer, Barcelona

- Colaboré con un cliente en el diseño y desarrollo de APIs a medida, además de optimizar sus ERPs.
- Manejé la gestión y automatización de tareas en una infraestructura de centros de datos AWS.
- Me responsabilicé de la seguridad, incluyendo encriptación, integridad de datos y operaciones seguras como backups y migraciones.
- Integré APIs externas como OpenAI, Meta, Google Cloud API, Twitter y principales sistemas de autenticación OAuth 2.0, especialmente con Google.

Python Web Scraping

ene 2023 - may 2023

sep 2022 - Actualidad

Freelancer, Barcelona

- Desarrollé múltiples scripts de web scraping utilizando librerías como Beautiful Soup, expresiones regulares y un proxy (SDK).
- Colaboré en la limpieza y reestructuración de datos, desde el manejo de datasets hasta análisis con regresión lineal y árboles de decisión.
- Corregí y optimicé el código de diversos scripts.

Grado superior de Dessarollo de Aplicaciones Multiplatforma

Estudios

Centro de estudios Politècnics, Barcelona	
Grado Medio de SMIX Escola Joan Pelegrí, Barcelona	sep 2019 - may 2022
Educación Secundaria Obligatioria Escola Tecla Sala, L'Hospitalet del LLobregat	sep 2015 - may 2022

Referencias

https://paumateu.com	Mi Página Web
Numero de Telefono	
+34 640 52 33 19	
paumat17@gmail.com	Email

+34 640 52 33 19 Numero de teléfono

Destrezas

Python

Sys Admin

FastAPI	
Javascript	
Manejo de BBDD	
Seguridad	
AWS	